【裁判字號】    95,訴,1807
【裁判日期】    951026
【裁判案由】    毒品危害防制條例
【裁判全文】
臺灣板橋地方法院刑事判決              95年度訴字第1807號
公  訴  人  臺灣板橋地方法院檢察署檢察官
被      告  甲○○
                    (另案
上列被告因違反毒品危害防制條例案件，經檢察官提起公訴（95
年度偵字第8598號），本院判決如下：
    主  文
甲○○轉讓第二級毒品，累犯，處有期徒刑捌月。
第二級毒品甲基安非他命壹包（驗餘淨重零點壹伍公克）沒收銷
燬之。
    事  實
一、甲○○前因違反毒品危害防制條例案件，經臺灣臺北地方法
    院以94年度易字第1033號判處有期徒刑3月確定，並於民國9
    4 年11月11日易科罰金執行完畢。詎仍不知悔改，其明知甲
    基安非他命屬毒品危害防制條例第二條第一項第二款所規定
    之第二級毒品，未經許可不得為運輸、販賣或轉讓等行為，
    竟基於轉讓第二級毒品之犯意，於民國95年3月31日11時30
    分許，在臺北縣永和市○○路○段125 巷1 號前，轉讓第二
    級毒品甲基安非他命（起訴書誤載為安非他命）1 包（淨重
    0.16 公克）予姓名年籍不詳綽號「阿忠」之人，供「阿忠
    」施用毒品之用。旋遭埋伏於上址之警方當場逮獲，另「阿
    忠」見狀則將上揭毒品1 包丟棄後駕車逃逸，始為警扣得上
    揭甲基安非他命1 包（淨重0.16公克）
二、案經臺北市政府警察局大安分局報請臺灣板橋地方法院檢察
    署檢察官偵查起訴。
    理  由
一、訊據被告甲○○坦承上揭時地為警查獲等事實，惟否認有轉
    讓第二級毒品甲基安非他命予「阿忠」之犯行，辯稱：該甲
    基安非他命是「阿忠」拿來要給伊抵債，但伊沒有拿，並不
    是伊轉讓給「阿忠」云云。經查：
（一）本件扣案之毒品，經鑑定結果，為第二級毒品甲基安非他
      命（淨重0.16公克; 取0.01公克化驗，餘0.15公克），有
      臺北市政府警察局鑑驗通知書影本一件在卷可憑，核先敘
      明。
（二）證人即查獲員警周欽煌於偵查中證稱：本件之所以查獲被
      告是根據線民提供線報，指出被告常在永和市○○路○段
      一二五巷附近超商交易毒品，我們打過她的電話，但是沒
      有辦法引誘她出來，我們就在查獲地等。就看到她在打電
      話，之後就有一位計程車司機開車來與她交談，就懷疑她
      在交易毒品，交易完畢後，被告形色慌張四處查毒，我叫
      另一位同事去攔車，就看到計程車司機丟掉一包東西，後
      來查看是安非他命等語（見九十五年度偵字第八五九八號
      卷第四四頁）。由證人所述，被告確實於查獲當時交付扣
      案之甲基安非他命一包給阿忠。並非被告所辯係阿忠帶過
      來先交付伊抵債，伊不收云云。
（三）況被告於警詢及偵查中均供稱毒品是查獲前一天阿忠寄放
      在伊處，當天來要拿回去（見九十五年度偵字第八五九八
      號卷第八頁、第三一頁筆錄及本院勘驗筆錄）。然對於阿
      忠為何要寄放毒品在伊處，又無法自圓其說。且被告嗣於
      本院準備程序中則改口稱阿忠當天拿安非他命來要抵債，
      但伊不收等語（見本院九十五年八月九日準備程序筆錄）
      。核其所辯先後已有不符，顯係卸責之詞，尚無足採。
（四）綜上所述，本案事證明確，被告犯行洵堪認定，應依法論
      科。
二、按甲基安非他命係屬毒品危害防制條例第二條第二項第一款
    所定之第二級毒品。核被告所為，係犯毒品危害防制條例第
    八條第二項之轉讓第二級毒品罪。其轉讓前持有第二級毒品
    之低度行為，為轉讓之高度行為所吸收，不另論罪。又被告
    行為後，刑法第四十七條累犯之規定業經修正，惟被告有如
    事實欄所載前科及刑之執行情形，有臺灣高等法院被告前案
    紀錄表一件在卷可憑，其於受有期徒刑執行完畢後，五年內
    故意再犯本件有期徒刑以上之罪，不論依修正前之刑法第四
    十七條，或修正後之刑法第四十七條第一項之規定，均構成
    累犯，依刑法第二條第一項前段規定，自應適用修正前之刑
    法第四十七條，論以累犯，並加重其刑。爰審酌被告之素行
    、犯罪之動機、目的、手段、轉讓毒品不僅危害他人健康，
    更影響社會善良風俗及犯罪後否認犯行之態度等一切情狀，
    量處如主文所示之刑。
三、扣案之甲基安非他命一包（淨重0.16公克; 取0.01公克化驗
    ，餘0.15公克），為查獲之毒品，除供鑑驗部分已滅失外，
    驗餘部分之毒品與客觀上無法完全析離之包裝袋，應依毒品
    危害防制條例第十八條第一項前段規定，宣告沒收銷燬之。
據上論斷，應依刑事訴訟法第二百九十九條第一項前段，毒品危
害防制條例第八條第二項、第十八條第一項前段，刑法第十一條
前段、第二條第一項前段、修正前第四十七條，判決如主文。
本案經檢察官張瑞娟到庭執行職務。
中    華    民    國    95    年    10    月    26    日
                    刑事第七庭  審判長法  官  胡堅勤
                                      法  官  王瑜玲
                                      法  官  李君豪
以上正本證明與原本無異。
如不服本判決，應於判決送達後10日內，向本院提出上訴狀
（須附繕本） 。
                                      書記官  蕭汝芳
中    華    民    國    95    年    10    月    27    日
附錄本案所犯法條全文：
毒品危害防制條例第8 條：
轉讓第一級毒品者，處1 年以上7 年以下有期徒刑，得併科新臺
幣1 百萬元以下罰金。
轉讓第二級毒品者，處6 月以上5 年以下有期徒刑，得併科新臺
幣70萬元以下罰金。
轉讓第三級毒品者，處3 年以下有期徒刑，得併科新臺幣30萬元
以下罰金。
轉讓第四級毒品者，處1 年以下有期徒刑，得併科新臺幣10萬元
以下罰金。
前四項之未遂犯罰之。
轉讓毒品達一定數量者，加重其刑至二分之一，其標準由行政院
定之。


司法院資訊處製作；財團法人民間司法改革基金會備份。
